【裁判字號】    95,交聲,794
【裁判日期】    950929
【裁判案由】    違反道路交通管理處罰條例聲明異議
【裁判全文】
臺灣臺北地方法院交通事件裁定         95年度交聲字第794號
原處分機關  臺北市交通事件裁決所
異議人即
受處分人    乙○○
上列異議人因違反交通管理處罰條例案件，對於臺北市交通事件
裁決所中華民國九十五年八月九日所為之處分（原處分案號：北
市裁二字第裁二二─ＫＡＥ一九八０五０號）聲明異議，本院裁
定如下：
  主  文
異議駁回。
  理  由
一、按汽車行駛於道路上，其汽車駕駛人或前座乘客未繫安全帶
    者，處駕駛人新臺幣（下同）一千五百元罰鍰，道路交通管
    理處罰條例第三十一條第一項前段定有明文。
二、本件異議人即受處分人乙○○於民國九十五年六月十七日十
    四時四十五分許，駕駛車號ＣＩ－七九三五號自用小客車，
    行經雲林縣台一線斗南段時，因未依規定繫上安全帶，為雲
    林縣警察局交通交查對隊（下稱雲林縣警局）執行勤務之員
    警甲○○以其有違反前揭道路交通管理處罰條例第三十一條
    第一項規定之行為攔停掣單舉發，受處分人當場拒絕簽收舉
    發通知單，經員警在舉發通知單上載明受處分人拒絕簽收之
    事由後，依違反道路交通管理事件統一裁罰標準及處理細則
    第十一條第一項第一款規定，視為受處分人已經收受該通知
    單。嗣受處分人向原處分機關提出申訴，經原處分機關函請
    舉發單位調查結果，仍認受處分人有前開違規行為，原處分
    機關乃依上開道路交通管理處罰條例第三十一條第一項之規
    定，於九十五年八月九日裁處受處分人罰鍰一千五百元。
三、訊據受處分人即異議人乙○○於前揭時日駕駛其所有之車號
    ＣＩ－七九三五號自用小客車，行經雲林縣台一線斗南段等
    事實，固坦承不諱，惟矢口否認有何未繫安全帶之違規駕駛
    行為，辯稱：伊當天車上有二人，從一上車就都繫好安全帶
    ，警察從後面把伊攔下，就說伊沒有繫安全帶，一點也不講
    理等語。經查：受處分人在前開時、地駕駛前揭自用小客車
    未繫安全帶之違規事實，業據證人即舉發員警甲○○於本院
    九十五年九月十五日訊問時，以具結擔保其供述之真實性，
    證稱：「（問：本件舉發經過？）（答：我們當時在台一線
    斗南段，在巡視交整勤務，除了我跟我同事及另外一位替代
    役男同時在行進中發現車號ＣＩ－七九三五的駕駛人未繫安
    全帶，因為那部車子車窗並不是很暗，所以可以從外面看到
    裡面去，他當時穿著白色襯衫，未繫安全帶，當我們攔停他
    的時候，他才趕快把安全帶拉起來）」、「（問：你跟受處
    分人的車子是同向的？）（答：是的，我們是從側面開過去
    的時候，發現受處分人沒有綁安全帶我們才超過他的車子，
    把他攔停）、「（問：在攔停的時候受處分人已經有把安全
    帶扣起來了？）（答：因為他要靠邊停的時候，一手就把安
    全帶繫上）」等語（本院當日筆錄參照）。按證人甲○○乃
    為原處分機關所認定受處分人有前開違規行為之原證人，其
    並到庭在本院法官面前以言詞供述受處分人有前開違規事實
    ，本院由其上開供述已得有受處分人確有上開違規行為之心
    證，且於本件卷存證據資料內並無任何積極證據足以證明證
    人上開供述係屬虛偽，亦無有足以令人顯信證人甲○○其供
    述為不可採之品性證據或前科證據存在，本院自不得僅以證
    人賴嘉賢為本件開單告發受處分人之員警而全盤抹煞其所具
    有之原證人資格。受處分人乙○○雖以前詞置辯，惟查：本
    院於前揭期日調查時，證人已針對原處分人行車之位置及當
    天之狀況及受處分人違規之情況明白確認，是受處分人乙○
    ○前開所辯，顯不足採。此外，受處分人乙○○對前開證人
    之供述並無法舉出或請本院調查任何對其有利之證據資料，
    以使本院對證人所供述受處分人乙○○違規之事實產生任何
    合理之懷疑，且交通警察掣單舉發違反道路交通管理處罰條
    例所列之違規事實，本質上為行政處分，係公務員基於職務
    上之權力，依法就特定之具體事件所為之具公法上效果之單
    方面行政行為，基於公務員為公法上行為具有公信力之原則
    ，該行政行為當可被推定為真正，其據以依法處分之事實認
    定亦為正確無誤。從而，受處分人前開所辯，尚難採信。本
    件事證已臻明確，受處分人之上揭違規行為堪以認定。
四、綜上所述，受處分人確有在前揭時、地駕駛上開自用小貨車
    未繫安全帶之違規行為。從而，原處分機關依前開道路交通
    管理處罰條例第三十一條第一項之規定，裁處受處分人罰鍰
    一千五百元，核無違誤，本件異議為無理由，應予駁回。
五、據上論斷，應依道路交通案件處理辦法第十九條，裁定如主
    文。
中    華    民    國    95    年    9    月    29    日
                    交通法庭法  官  陳德民
以上正本證明與原本無異。
如不服本裁定，應於送達後5日內，向本院提出抗告狀。
                            書記官  惠  莊
中    華    民    國    95    年    9    月    29    日


司法院資訊處製作；財團法人民間司法改革基金會備份。
